Config:
  hfst:
    Gen: ../../../src/generator-gt-norm.hfst
    Morph: ../../../src/analyser-gt-norm.hfst
  xerox:
    Gen: ../../../src/generator-gt-norm.xfst
    Morph: ../../../src/analyser-gt-norm.xfst
    App: lookup

Tests:

# todo:
# Proofread the gold standard (below)
# Then: linnrun analyser, then correct.


  Noun - sieni - ei tsekattu : # Noun 'år' n_31 - ei tsekattu
     sieni+N+Sg+Nom: sieni
     sieni+N+Sg+Gen: sienen
     sieni+N+Sg+Par: sientä
     sieni+N+Sg+Tra: sieneksi
     sieni+N+Sg+Abe: sienettä
     sieni+N+Sg+Ine: sienessä
     sieni+N+Sg+Ela: sienestä
     sieni+N+Sg+Ill: sienheen
     sieni+N+Sg+Ade: sienelä
     sieni+N+Sg+Abl: sieneltä
     sieni+N+Sg+All: sienele
     sieni+N+Sg+Ess: sienenä
     sieni+N+Pl+Nom: sienet
     sieni+N+Pl+Gen: [sieniin, sienten] # -ten on -nen ja veres-ryhmille. -ten on myös joillekin kaksintavuisille nomineille, joilla on konsonanttiranka. Mutta ei kaikille.
     sieni+N+Pl+Par: sienii
     sieni+N+Pl+Par: sienii
     sieni+N+Pl+Tra: sieniksi
     sieni+N+Pl+Abe: sienittä
     sieni+N+Pl+Ine: sienissä
     sieni+N+Pl+Ela: sienistä
     sieni+N+Pl+Ill: sienhiin
     sieni+N+Pl+Ade: sienilä
     sieni+N+Pl+Abl: sieniltä
     sieni+N+Pl+All: sienile
     sieni+N+Pl+Ess: sieninä
     sieni+N+Pl+Com: sienine
